【裁判字號】    95,上易,211
【裁判日期】    950622
【裁判案由】    竊盜等
【裁判全文】
臺灣高等法院高雄分院刑事判決         95年度上易字第211號
上  訴  人
即  被  告  甲○○
上列上訴人因竊盜等案件，不服臺灣高雄地方法院94年度易字第
1497號中華民國94年12月29日第一審判決（起訴案號：臺灣高雄
地方法院檢察署94年度偵字第12819 、16413 、16631 號），提
起上訴，本院判決如下：
     主  文
上訴駁回。
     事  實
一、甲○○前因違反毒品危害防制條例案件，經原審以民國93年
    度易字第894 號判處有期徒刑5 月確定，於94年3 月30日易
    科罰金執行完畢。
二、緣周義三（同案被告，已經原審判刑確定）於94年7 月15日
    凌晨3 時30分許，自行至高雄市左營區半屏山後巷28號之乙
    ○○○○，並以其所有之油壓剪1 支，竊取廠房內之電纜線
    得手後，再將所竊取之電纜線搬至水泥廠附近之籃球場，隨
    即以電話通知甲○○駕駛車號1352—XA號自用小客車前來搬
    運上開電纜線。甲○○、李東邦及李志榮3 人均知悉上開電
    纜線為周義三竊得之贓物，3 人竟共同基於搬運贓物之犯意
    聯絡，由甲○○電話通知李東邦、李志榮共同至上開現場搬
    運贓物，嗣4 人正將上開電纜線搬運至上開自用小客車後座
    及置物箱內而欲離去之際，為巡邏員警查獲而悉上情，並扣
    得上開油壓剪1 支及電纜線89節（長度約1.2 公尺，總重44
    5 公斤）。
三、甲○○與劉文龍（已判刑確定）均明知置放在上開水泥廠沈
    沙池邊水溝附近之電纜線均屬來路不明之贓物，甲○○仍基
    於承繼搬運贓物之概括犯意，於94年7 月25日凌晨3 時許，
    與劉文龍共同基於搬運贓物之犯意聯絡，由劉文龍騎乘1 部
    車號XZH-333 號重型機車搭載甲○○至上開水泥廠沈沙池邊
    水溝附近，由甲○○持自己所有之強力壓縮剪、鉗子、手電
    筒及美工刀各1 支等物先將電纜線剪短後，2 人再共同將34
    條電纜線（共約97公斤）搬運至上開機車腳踏墊上，嗣於當
    日凌晨4 時40分許，2 人在高雄市○○區○○路68號前時，
    為巡邏員警查獲，並扣得甲○○所有之上開強力壓縮剪、鉗
    子、手電筒、美工刀、一字起子及十字起子各1 支等物，而
    悉上情。
四、案經高雄市政府警察局左營分局移送臺灣高雄地方法院檢察
    署檢察官偵查起訴。
     理  由
一、訊據上訴人即被告甲○○固坦認其曾於94年7 月15日3 時30
    分許至乙○○○○附近之籃球場與李東邦、李志榮搬運電纜
    線，另於同年月25日3 時許至乙○○○○附近山溝與劉文龍
    搬運電纜線之事實，惟矢口否認有搬運贓物之犯行，辯稱：
    渠不知道上開電纜線係贓物云云。惟查：
  (一)94年7 月15日及同年月25日為警查獲之電纜線均係乙○○○
    ○所有乙情，業據證人蔡壽山於原審審理時證稱：「（提示
    94 年6月1 日及94年7 月15日警訊筆錄是否實在？）乙○○
    ○○有人入侵行竊電纜線是否實在？）實在。」、「（現場
    有遺留被剪斷的電纜線是何人所有？）是我們建台的。」、
    「（你公司的電纜線是剪斷的還是長的？）我們電纜線都是
    安裝在機器上面，被查獲的電纜線都是遭人為剪斷的。」、
    「（提示94年7 月25日警訊筆錄有何意見？所言是否屬實？
    ）屬實。」、「（你有無在派出所指認電纜線何人所有？）
    有，是我們建台所有。」、「（94年7 月25日被查獲的電纜
    線是否建台所有的？）是。」、「（電纜線是否為你們所廢
    棄不要的？）不是。」、「（94年7 月25日所查獲電纜線的
    價值？）大約97公斤約數千元」等語綦詳（見原審94年11月
    18 日 審判筆錄，第154-157 頁）。而94年7 月15日查獲之
    電纜線為被告周義三所竊，故屬贓物，另94年7 月25日查獲
    之電纜線，依蔡壽山之證詞，係乙○○○○所有，且原先皆
    係安裝在機器上，且非廢棄物，然被告與劉文龍係在建台水
    廠附近山溝旁發現，足認上開電纜線亦應係遭他人竊取，亦
    屬贓物無誤。
  (二)雖被告辯稱：不知道上開電纜線係贓物云云。然94年7 月15
    日，周義三係在凌晨3 時30分許打電話要求被告開車至乙○
    ○○○附近之籃球場搬運電纜線，而周義三要求被告搬運的
    時間為半夜，且搬運之地點依常情亦不會有電纜線置放於該
    處之情形，雖同案被告周義三於原審審理時證稱：伊當時沒
    有告知甲○○電纜線為伊所竊取等語（見原審卷第192 頁）
    。然被告係中年人，具有一定社會經驗，其豈會在不知道電
    纜線的來源下恣意於半夜到籃球場幫助周義三搬運電纜線？
    又關於94年7 月25日被告搬運之電纜線，同案被告周義三雖
    於原審證稱：伊係告知甲○○置放於乙○○○○水溝附近之
    電纜線係他人不要丟棄的等語（見原審卷第192 頁）。然如
    前述，上開電纜線係乙○○○○所有且安裝於機器上，又價
    值高達數千元，已如前述，且觀之查獲時拍攝之電纜線照片
    ，上開電纜線之外觀漆面並無斑駁或嚴重毀損之情形，是被
    告應知悉上開電纜線非他人廢棄不要之物品而係贓物甚明。
    是同案被告周義三上開證述，尚難採為有利於被告之認定。
    此外，復有卷附之贓物認領保管單2 紙、扣案之強力壓縮剪
    、鉗子、手電筒、美工刀各1 支等物可資佐證，足見被告所
    辯上情，無非卸責之詞，不足採信。綜上所述，本件事證明
    確，被告之犯行，堪以認定。
二、被告所為，係犯刑法第349 條第2 項搬運贓物罪。被告與李
    東邦及李志榮間，另被告與劉文龍間，就上開搬運贓物犯行
    ，各有犯意聯絡及行為分擔，均為共同正犯。又被告連續2
    次搬運贓物犯行，時間緊接，所犯罪名相同，顯係出於概括
    之犯意為之，為連續犯，爰依刑法第56條之規定以一罪論，
    並加重其刑。又被告前因違反毒品危害防制條例案件，經原
    審以93年度易字第894 號判處有期徒刑5 月確定，於94年3
    月30日易科罰金執行完畢，此有臺灣高等法院被告前案紀錄
    表、臺灣高雄地方法院檢察署刑案資料查註紀錄表各1 份在
    卷可按，其受有期徒刑之執行完畢，5 年以內再犯有期徒刑
    以上之本罪，為累犯，應依刑法第47條規定加重其刑，並依
    法遞加重之。
三、原審因而適用刑法第28條、第56條、第349 條第2 項、第47
    條、第41條第1 項前段、第38條第1 項第2 款，罰金罰鍰提
    高標準條例第1 條前段、第2 條之規定，並審酌被告犯後否
    認犯行，態度不佳，惟贓物已返還被害人，實害減輕等一切
    情狀，量處有期徒刑6 月，並諭知如易科罰金以300 元折算
    1 日。並認扣案之強力壓縮剪1 支、鉗子1 支、手電筒1 支
    及美工刀1 支等物，為被告所有，業據被告供述在卷，且係
    被告持之將上開贓物即電纜線分解便於搬運之物，應依刑法
    第38條第1 項第2 款之規定宣告沒收。至扣案一字起子1 支
    及十字起子1 支，雖係被告所有，然並非供本案被告及共犯
    劉文龍搬運贓物所用之物，爰不予宣告沒收。經核原審此部
    分判決認事用法並無不合，量刑亦屬適度。被告上訴意旨，
    仍執前詞，否認犯罪，指摘原審此部分判決不當，為無理由
    ，應予駁回。
據上論斷，應依刑事訴訟法第368條，判決如主文。
本案經檢察官林惠到庭執行職務。
中    華    民    國    95    年    6     月    22    日
                  刑事第三庭    審判長法  官  謝宏宗
                                      法  官  黃三友
                                      法  官  黃仁松
以上正本證明與原本無異。
本判決不得上訴。
中    華    民    國    95    年    6     月    23    日
                                      書記官  熊惠津
附錄本判決論罪科刑法條：
刑法第349條第2項
搬運、寄藏、故買贓物或為牙保者，處5 年以下有期徒刑、拘役
或科或併科1,000元以下罰金。
                                                       Q


司法院資訊處製作；財團法人民間司法改革基金會備份。
